臺灣高等法院刑事裁定　　　　　　　　 100年度抗字第1038號
抗 告 人　李國棟
上列抗告人因聲請定其應執行刑案件，不服臺灣板橋地方法院10
0 年度聲字第3509號，中華民國100 年7 月29日裁定，提起抗告
，本院裁定如下：
    主  文
抗告駁回。
    理  由
一、原裁定意旨略以：抗告人即受刑人李國棟所犯如附表所示各
    罪，先後經判決確定在案，有各該判決書、本院被告前案紀
    錄表足參，經審核認檢察官聲請定其應執行之刑為正當，爰
    依刑事訴訟法第477 條第1 項、刑法第53條、第51條第5 款
    ，分別裁定附表編號1 至17所示之罪，應執行有期徒刑8 年
    3 月、附表編號18至25所示之罪，應執行有期徒刑4 年5 月
    等語。
二、抗告意旨略以：定應執行刑案件，法院刑之酌定，固屬自由
    裁量事項，然對於法律之內、外部界限，均應受其拘束，且
    外部界限尚應符合比例、公平正義原則，參照新法實施以來
    ，各法院對犯罪定執行刑之例：(一)臺灣板橋地方法院100 年
    度聲字第3005號裁定，被告共犯15罪，合計89月，經裁定應
    執行刑為48月。(二)臺灣新竹地方法院99年度執助意字第2360
    號，被告所犯之販賣毒品罪，2 年6 月4 次、1 年7 月1 次
    ，合計11年7 月，定應執行刑為3 年6 月。(三)臺灣板橋地方
    法院98年度易字第1443號判決，被告犯普通恐嚇罪犯行達33
    次，依次判處有期徒刑6 月，累計刑期達16年，定應執行刑
    僅為1 年2 月。(四)臺灣桃園地方法院97年度訴字第1035號判
    決，被告犯普通詐欺罪，連續犯行達55次，依次判刑有期徒
    刑6 月，累計刑期達28年，定應執行刑僅為5 年6 月，其他
    諸如強盜、搶奪、偽造國幣等案例，實不勝枚舉，相較所定
    應執行刑，有天壤之別，抗告人所涉施用毒品等罪，僅係戕
    害自身之行為，非屬積極侵害他人法益，或其他較為重大應
    予嚴重非難之犯罪，縱然多次犯罪，但對於法益侵害之加乘
    效果有限，其侵害之法益、造成之實質危害，與他罪相較，
    實屬低度行為，定執行刑比例卻反較高度犯罪行為重，不公
    之處昭然可見。抗告人所為固為不該，定應執行刑時，仍應
    斟酌上情，不宜失之過重，否則即有違比例及罪刑相當原則
    ，本件所定之應執行刑，實屬過重等語。
三、經查：
（一）抗告人所犯如附表所示25罪，經本院、臺灣臺北地方法院
      、臺灣板橋地方法院先後判處罪刑確定，而1.附表編號1
      至17部分，各刑合併之刑期為有期徒刑9 年6 月（其中編
      號1 至9 之罪，前經臺灣臺北地方法院以99年度聲字第67
      7 號裁定定應執行有期徒刑5 年，另其中編號10至11之罪
      ，前經同法院以98年度訴字第2216號判決定應執行有期徒
      刑10月，另其中編號12至13之罪，前經原審法院以98年度
      訴字第4546號判決定應執行有期徒刑9 月），原審法院酌
      定其應執行刑有期徒刑8 年3 月，係在各刑中之最長期以
      上，各刑合併之刑期以下，合於法律所定之外部界限，復
      未逾自由裁量之內部界限；2.附表編號18至25部分：各刑
      合併之刑期為有期徒刑5 年2 月（其中編號19至20之罪，
      前經原審法院以99年度訴字第1107號判決定應執行有期徒
      刑1 年2 月，另其中編號21至22之罪，前經原審法院以99
      年度訴字第1461號判決定應執行有期徒刑11月，另其中編
      號24至25之罪，前經原審法院以99年度訴字第1807號判決
      定應執行有期徒刑1 年4 月），原審酌定其應執行刑有期
      徒刑4 年5 月，係在各刑中之最長期以上，各刑合併之刑
      期以下，合於法律所定之外部界限，復未逾自由裁量之內
      部界限，依法均無違誤。
（二）按有二裁判以上，經定其執行刑後，又與其他裁判併合而
      更定其執行刑者，前定之執行刑當然失效，仍應以原來宣
      告之數個刑罰計算，而不以當時該數罪所定應執行刑為計
      算之基準，惟上開更定之應執行刑，不應比前定之應執行
      刑加計其他裁判所處刑期後為重，否則即與法律秩序理念
      及法律目的之內部界限有違，難認適法（最高法院57年度
      台抗字第198 號、93年度台非字第192 號等裁定意旨參照
      ），此即所稱內部界限，從而法院於定應執行刑時，如數
      罪中之部分之罪，前已受法院於定應執行刑時，斟酌受刑
      人情狀而為刑期之寬給，後定應執行刑之法院，亦受其拘
      束；惟此均以同一受刑人為限，蓋不同受刑人之犯罪情狀
      各不相同，自無從彼此援引類比。抗告人於抗告意旨所引
      各裁定、判決字號，均係就其他受刑人之其他案件所定之
      應執行刑，與本件抗告人無關，該等裁定內容亦非本件之
      內、外部界限，無從拘束本案。本件抗告人所犯附表各編
      號所示之罪，施用第一級或第二級毒品罪高達18罪，另有
      4 次竊盜罪、2 次贓物罪等，可知其歷經被警查獲、偵查
      、審理程序，未知警惕、悔改，猶多次施用毒品、竊盜、
      收受贓物，屢屢再犯、罪數甚多，難見其有因前案受偵、
      審之教訓而知所悛悔，原審法院審酌其附表各編號犯行之
      犯罪具體情狀，分別量定其應執行刑，應屬允當，與憲法
      上之平等原則、比例原則並無相違。綜上，抗告意旨指摘
      原裁定不當，為無理由，應予駁回。
據上論結，應依刑事訴訟法第412 條，裁定如主文。
中    華    民    國   100    年    9     月    15    日
                  刑事第十九庭審判長法  官  鄧振球
                                    法  官  潘翠雪
                                    法  官  彭幸鳴
以上正本證明與原本無異。
如不服本裁定，應於收受送達後五日內向本院提出抗告狀。
                                    書記官  陳靜姿
中    華    民    國   100    年    9     月    15    日